【裁判字號】    98,財管,69
【裁判日期】    981109
【裁判案由】    指定遺產管理人
【裁判全文】
臺灣桃園地方法院民事裁定              98年度財管字第69號
聲  請  人  桃園縣政府
法定代理人  丙○○
代  理  人  葉恆秀
被 繼 承人  甲○○    生前最.
關  係  人  財政部國有財產局臺灣北區辦事處桃園分處
法定代理人  乙○○
代  理  人  丁○○
上列聲請人聲請指定被繼承人甲○○遺產管理人事件，本院裁定
如下：
    主      文
選任財政部國有財產局臺灣北區辦事處桃園分處為被繼承人甲○
○之遺產管理人。
准對被繼承人甲○○（男，民國八年八月二十日出生，生前最後
住所：桃園縣新屋鄉赤欄村1 鄰赤牛欄9 之29號，身分證統一編
號：Ｚ000000000號）之大陸地區以外之繼承人為承認繼承之公示
催告。
聲請人應於收受本裁定之日起二十日內，將本裁定登載於公報、
新聞紙或其他相類之傳播工具。
如有被繼承人之大陸地區以外之繼承人，應自本公示催告最後登
載公報、新聞紙或其他相類之傳播工具之日起壹年貳月前向本院
陳報承認繼承，如不於公示期限內申報承認繼承時，被繼承人之
遺產於大陸地區之繼承人依法繼承、清償債權並交付遺贈物後有
賸餘者歸屬國庫。
聲請程序費用由被繼承人甲○○之遺產負擔。
    理      由
一、按繼承開始時，繼承人有無不明，而無親屬會議，或親屬會
    議未於民法第1177條所定1 個月內選定遺產管理人時，利害
    關係人得聲請法院選任遺產管理人，同法第1178條第2 項前
    段亦有明文規定。
二、本件聲請意旨略以：被繼承人甲○○（男，民國8 年8 月20
    日出生，生前最後住所：桃園縣新屋鄉赤欄村1 鄰赤牛欄9
    之29號，身分證統一編號：Ｚ000000000號）前為聲請人協助
   、 服務之獨居老人，然被繼承人業於民國95年8 月2 日死亡
    ，事後已由聲請人代為處理殯葬事宜。茲因被繼承人為一獨
    居老人，無配偶子女，亦無其他存活之他順序繼承人，且無
    親屬會議，惟國庫對其將來遺產之歸屬有期待權，聲請人為
    被繼承人住所地之地方行政機關，依司法院院字第1107號及
    第2213號解釋，自得本於利害關係人之地位，向管轄法院聲
    請指定遺產管理人，爰提出戶籍謄本、死亡證明書、桃園縣
    新屋鄉公告、遺產清冊、存摺及信託憑證影本、桃園縣中壢
    市殯葬管理所火葬許可證、行政院國軍退除役官兵輔導委員
    會桃園縣榮民服務處函為證，依法聲請本院選任財政部國有
    財產局臺灣北區辦事處桃園分處為被繼承人甲○○之遺產管
    理人等語。
三、經查聲請人上開主張，業據其提出上列書證為證，堪信為真
    實，被繼承人所遺財產，既處於無人繼承、無人管理之狀態
    ，則本件即有為被繼承人所遺財產選任遺產管理人之必要。
四、另按遺產管理人之設，旨在管理、保存及清算遺產，以免遺
    產散失，是遺產管理人具有相當之公益色彩。又選任遺產管
    理人，除慮及管理遺產之公平性外，仍須考慮其適切性。經
    查財政部國有財產局臺灣北區辦事處桃園分處，乃國家財產
    管理之權責機關，所屬人員均兼具財產管理以及與遺產有關
    之法律、租稅等專才，而被繼承人係獨居老人，除往生後之
    殯葬費用支出外，生前似無負欠，所遺遺產如有賸餘，依法
    亦應歸屬國庫，是由財政部國有財產局臺灣北區辦事處桃園
    分處來擔任被繼承人之遺產管理人，應最屬適當。爰依首揭
    規定，准依聲請人之聲請指定之並依法為公示催告。
五、聲請費用負擔之依據：非訟事件法第157 條。
中    華    民    國    98    年    11    月    9     日
                  家事法庭  法  官  游智棋
以上為正本係照原本作成
如對本裁定抗告須於裁定送達後10日內向本院提出抗告狀
中    華    民    國    98    年    11    月    9     日
                            書記官  劉文松


司法院資訊處製作；財團法人民間司法改革基金會備份。
